【裁判字號】    97,易,1045
【裁判日期】    980113
【裁判案由】    竊盜等
【裁判全文】
臺灣屏東地方法院刑事判決              97年度易字第1045號
公  訴  人  臺灣屏東地方法院檢察署檢察官
被      告  丙○○
                    （現於臺灣屏東監獄執行中）
            丁○○
            乙○○
                      1弄3號.
                    （現於臺灣屏東監獄竹田分監執行中）
上列被告因竊盜等案件，經檢察官提起公訴（97年度偵字第4465
號），本院於準備程序進行中，因被告等就被訴事實均為有罪之
陳述，經告知簡式審判程序意旨，並聽取公訴人及被告意見後，
本院裁定依簡式審判程序審理，判決如下：
    主  文
丙○○踰越安全設備於夜間侵入住宅竊盜，累犯，處有期徒刑捌
月。
丁○○收受贓物，累犯，處有期徒刑肆月，如易科罰金以新臺幣
壹仟元折算壹日。
乙○○收受贓物，累犯，處有期徒刑月，如易科罰金以新臺幣
壹仟元折算壹日。
    事  實
一、丙○○前於民國(1)89年間因竊盜案件，經臺灣高等法院高雄
    分院以90年度上易字第1067號判決判處有期徒刑6 月確定；
    (2)復於90年間因施用毒品案件，經本院以90年度潮簡字第
    226 號判決判處有期徒刑6 月確定；(3)再於91年間因竊盜案
    件，經本院以91年度易字第297 號判決判處有期徒刑2 年確
    定；(4)91年間因施用毒品案件，經本院以91年度訴字第558
    號判決分別判處有期徒刑10月、8 月，應執行有期徒刑1 年
    4 月確定；上開(3)(4)二罪經本院以91年度聲字第1010號裁定
    應執行有期徒刑3 年2 月確定，並與(1)(2)二罪接續執行，於
    95年5 月2 日因縮短刑期假釋出監並交付保護管束，後於(5)
    95年間再因施用毒品案件，經本院以95年度簡字第1442號判
    決判處有期徒刑4 月確定，並於95年11月29日撤銷假釋，嗣
    經中華民國九十六年罪犯減刑條例施行，再經本院以96年度
    聲減字第449 號裁定減刑並分別減刑並定應執行刑後接續執
    行，迄96年7 月16日縮刑期滿執行完畢出監。
二、丁○○前於95年間因詐欺案件，經本院以95年度簡字第71 5
    號判決判處有期徒刑5 月確定，嗣於96年2 月13日縮刑期滿
    執行完畢。
三、乙○○前於90年間又因施用毒品案件，經本院以90年度訴字
    第563 號判決分別判處有期徒刑1 年、8 月，應執行有期徒
    刑1 年6 月；92年間復因施用毒品案件，經本院以92年度訴
    字第378 號判決分別判處有期徒刑1 年、5 月，應執行有期
    徒刑1 年4 月確定，上開二罪接續執行，於94 年8月9 日縮
    刑期滿假釋出監並交付保護管束，嗣於95年3 月9 日保護管
    束期滿而視為執行完畢。
四、丙○○詎仍不知悔改，於96年7 月18日夜間凌晨1 時許，前
    往屏東縣恆春鎮○○里○○路247 號之「海洋玫瑰民宿」旁
    ，見該民宿「紫玫瑰房間」窗戶未上鎖，且平台上放置有投
    宿旅客鄭益昇所有之行動電話2 具，竟基於意圖為自己不法
    之所有之竊盜犯意，趁鄭益昇熟睡之際，攀爬上窗戶並翻越
    進入房間內，徒手竊取上開行動電話2 具後（NOKIA 牌、銀
    色、序號000000000000000 ；NOKIA 牌、黑色、序號000000
    000000000 號，2 支手機各含門號0000000000、000000000
    號SIM 卡），復在房間內搜尋財物，再竊得鄭益昇所有之2
    台新力牌數位相機及現金新台幣（下同）1, 600元。得手後
    ，於同日上午10時許，前往甲○○位於屏東縣恆春鎮○○路
    125 號住處內，適丁○○於該處，見丙○○拿出竊得之上開
    2 具行動電話把玩，其明知該2 具行動電話為丙○○所竊取
    之物，仍基於收受贓物之故意，向丙○○借得該2 具行動電
    話（僅交付空機），並將其中手機序號000000000000000 號
    之NO KIA牌銀色行動電話於不同時段置入不知情劉洋琪之門
    號0000000000號，及不知情陳國立之門號0000000000號SIM
    卡為己使用。嗣乙○○因需用手機，明知丁○○所持有之NO
    KIA 牌、序號00000000000000號黑色行動電話為丙○○所竊
    得之物，亦基於收受贓物之犯意，於96年8 月間某時，於屏
    東縣向丁○○借得該具手機，並插入不知情施世華所有之門
    號0000000000號SIM 卡後為己使用。經鄭益昇報案為警循線
    查獲，始悉上情，並扣得乙○○所持有之上開行動電話1 支
    （業已發還鄭益昇）。
五、案經國家通訊傳播委員會配置之電信警察隊第三中隊報告臺
    臺灣屏東地方法院檢察署檢察官偵查起訴。
    理  由
一、被告丙○○、丁○○、乙○○所犯均係死刑、無期徒刑、最
    輕本刑為3 年以上有期徒刑以外之罪，其等於準備程序就前
    揭被訴事實均為有罪之陳述，經告知簡式審判程序之旨，並
    聽取其等與公訴人之意見後，本院認無不得或不宜改依簡式
    審判程序進行之情，爰依刑事訴訟法第273 條之1 第1 項、
    第284 條之1 規定，裁定進行簡式審判程序。
二、上揭加重竊盜及收受贓物之事實，分別業據被告丙○○、丁○○、乙○○於本院審理時坦承不諱，並互核一致，且與證
    人即被害人鄭益昇於警詢、偵訊所證物品所竊之情節相符，
    並有「海洋玫瑰民宿」之「紫玫瑰房間」內照片10幀在卷可
    考；又丁○○及乙○○持有上開手機並使用之事實，亦經證
    人陳國立、劉洋琪、施世華分別於警詢中證述明確，並有上
    開2 具行動電話之通聯紀錄各1 份在卷可按，此外復有屏東
    警察局恆春分局墾丁派出所受理各類案件紀錄表暨報案三聯
    單1 紙、贓物認領保管單1 紙、乙○○所收受之行動電話照
    片2 幀存卷足憑，綜上所述，本案事證明確，被告3 人犯行
    應堪認定。
三、按「旅客對於住宿之旅館房間，各有其監督權，且既係供旅
    客起居之場所，即不失為住宅性質」。次按「刑法第321 條
    第1 項第2 款所謂「安全設備」，指門扇、牆垣以外，依社
    會通常觀念足認為防盜之一切設備者，即屬相當」（最高法
    院45年台上字第1443號判例、69年台上字第1474號判例意旨
    參照）。查被告丙○○行為當時所攀爬之窗戶具有扣鎖，此
    觀卷附照片甚明，是足認該窗戶具有裡外區隔及防盜之作用
    ，雖案發當時未上鎖，依社會通常之觀念，亦應係維護安全
    之防盜設備，屬刑法第321 條第1 項第2 款所定之其他安全
    設備；再同款所謂「毀」係指毀損，稱「越」則指踰越、超
    越，祇要踰越或超越安全設備之行為使該安全設備喪失防閑
    作用，即該當於前揭規定之要件。被告於夜間以踰越窗戶之
    方式侵入旅館房間行為，核其所為，係犯刑法第321 條第 1
    項第1 款、第2 款之加重竊盜罪。另核被告丁○○、乙○○
    所為各係犯刑法第349 條之1 項之收受贓物罪。被告丙○○
    所犯雖有2 款加重情形仍只成立一加重竊盜罪，被告3 人有
    事實欄所載之前案紀錄，有其等臺灣高等法院被告前案紀錄
    表3 份在卷可稽，是其等各於有期徒刑執行完畢後，5 年內
    再故意犯
    本件有期徒刑以上之罪，均應依刑法第47條第1 項規定，論
    以累犯，並加重其刑。
四、爰審酌被告丙○○正值壯年，竟竊取他人財物，無視法紀，
    尊重他人財產權觀念薄弱，亦影響社會治安，另審酌被告丁○○、乙○○2 人欠缺手機使用，不以正當途徑獲取所需之
    物，明知其所收受之物為被告丙○○所竊，仍予以收受使用
    ，甘淪為竊盜銷贓之管道，除造成被害人追償困難外，亦助
    長竊盜風氣，惟念及被告3 人於本院審理時坦認犯行，尚能
    知錯，再參酌各個贓物之價值及其等犯案動機尚屬單純，及
    被告3 人分別為國小、高職、國中畢業之智識程度暨其等生
    活狀況等一切情狀，分別量處如主文所示之刑，並就被告丁○○、乙○○部分併諭知易科罰金之標準。
據上論斷，依刑事訴訟法第273 條之1 第1 項、第299 條第1 項
前段，刑法第321 條第1 項第1 款、第2 款、第349 條第1 項、
第47條第1 項、第41 條第1 項、刑法施行法第1 條之1，判決如
主文。
本案經檢察官陳鼎文到庭執行職務。
中    華    民    國    98    年    1     月    13    日
                            刑事第二庭    法  官  劉怡孜
以上正本證明與原本無異。
如不服本判決應於收受判決後10日內向本院提出上訴書狀，並應
敘述具體理由；其未敘述上訴理由者，應於上訴期間屆滿後20日
內向本院補提理由書（均須按他造當事人之人數附繕本）「切勿
逕送上級法院」。
中    華    民    國    98    年    1     月    14    日
                                          書記官  馮得弟
附錄本案論罪科刑法條全文：
刑法第321 條：
犯竊盜罪而有左列情形之一者，處6 月以上、5 年以下有期徒刑
：
一  於夜間侵入住宅或有人居住之建築物、船艦或隱匿其內而犯
    之者。
二  毀越門扇、牆垣或其他安全設備而犯之者。
三  攜帶兇器而犯之者。
四  結夥三人以上而犯之者。
五  乘火災、水災或其他災害之際而犯之者。
六  在車站或埠頭而犯之者。
前項之未遂犯罰之
刑法第349 條：
收受贓物者，處3 年以下有期徒刑、拘役或5 百元以下罰金。


司法院資訊處製作；財團法人民間司法改革基金會備份。
